台灣士林地方法院刑事判決　　　　　　　　94年度訴字第33號
公　訴　人　台灣士林地方法院檢察署檢察官
被　　　告　甲○○
上列被告因違反毒品危害防制條例案件，經檢察官提起公訴（93
年度毒偵字第1312號、第1449號），經本院合議裁定行簡式審判
程序，本院判決如下：
    主  文
甲○○施用第一級毒品，累犯，處有期徒刑壹年貳月，扣案之第
二級毒品安非他命壹包（毛重零點貳公克、淨重零點壹貳公克、
驗餘淨重零點壹壹公克）沒收銷燬。
    事  實
一、甲○○曾因轉讓第二級毒品安非他命案件，經本院以88年度
    訴字第399 號判決無罪，惟經檢察官上訴後，經台灣高等法
    院於89年1 月24日以88年度上訴字第4544號判決改判有期徒
    刑7 月確定，並於90年9 月12日執行完畢。又前因施用第二
    級毒品安非他命案件，經本院以88年度毒聲字第814 號裁定
    方法院檢察署檢察官於民國88年5 月19日以88年度偵字第44
    72號、第4473號、第4474號為不起訴處分，並於同日釋放。
    復因施用第二級毒品安非他命案件，經台灣台北地方法院以
    88年度毒聲字第2761號裁定送觀察、勒戒後，認有繼續施用
    毒品傾向，經該院以89年度毒聲字第1181號裁定送強制戒治
    ，並由台灣台北地方法院檢察署檢察官於89年4 月26日以89
    年度毒偵緝字第138 號聲請簡易判決處刑，嗣經台灣台北地
    方法院以89年度北簡字第1287號判決處有期徒刑4 月，雖甲
    ○○不服上訴，然經同法院於90年7 月20日以90年度簡上字
    第242 號判決駁回確定，並於91年1 月9 日易科罰金執行完
    畢；至其所受之強制戒治處分，則經台灣台北地方法院以89
    年度毒聲字第3011號裁定停止戒治，並於90年2 月13日停止
    戒治出所，交付保護管束，於90年5 月5 日保護管束期滿未
    經撤銷而視為強制戒治執行完畢。再因施用第二級毒品安非
    他命案件，經由台灣士林地方法院檢察署檢察官於92年6 月
    17日以92年度毒偵字第681 號提起公訴，業由本院於93年2
    月27日以92年度易字第509 號判決處有期徒刑6 月，並於同
    年3 月10日確定。詎甲○○仍未悛悔，於前案強制戒治出所
    及執行完畢後5 年內，復基於施用毒品之概括犯意，自93年
    5 月18日晚上11時起至同年10月14日上午11時止，在台北市
    北投區○○路○ 段63號3 樓其租屋處，連續施用第二級毒品
    安非他命多次，另於93年5 月21日中午某時許，在其前開租
    屋處，同時將海洛因及安非他命置於玻璃球內，以燒烤之方
    式，施用第一級毒品海洛因及第二級毒品安非他命，嗣先於
    93 年5月22日下午2 時10分許，為警持搜索票前往被告上開
    租屋處搜索，當場查扣安非他命1 包（毛重0.2 公克、淨重
    0.12公克、驗餘淨重0.11公克）。後甲○○因前犯毒品案件
    經本院判處6 個月有期徒刑（92年度易字第509 號），經台
    灣士林地方法院檢察署檢察官傳喚執行未到，復派警拘提無
    著，旋由台灣士林地方法院檢察署通緝，嗣後於93年10月14
    日下午8 時20分許，在台北市北投區○○○路222 號前為警
    緝獲歸案，並採驗尿液查獲。
二、案經台北市政府警察局士林分局、北投分局報請台灣士林地
    方法院檢察署檢察官偵察起訴。
    理  由
一、訊據被告甲○○對於上揭施用第一級毒品海洛因及連續施用
    第二級毒品安非他命之事實均坦承不諱（詳見本院94年1 月
    17日準備程序筆錄及審判筆錄），並有93年5 月22日為警查
    獲時扣案之第二級毒品1 包（毛重0.2 公克、淨重0.12公克
    、驗餘淨重0.11公克）可資佐證。且被告先後於93年5 月22
    日及同年10月14日當日為警查獲後所採集之尿液，經送台灣
    尖端先進生技醫藥股份有限公司鑑驗結果，93年5 月22日採
    尿之檢驗報告呈嗎啡及安非他命陽性反應、93年10 月14 日
    採尿之檢驗報告呈安非他命陽性反應，有該公司濫用藥物檢
    驗報告2 紙附卷可稽。參以，93年5 月22日扣案之透明晶體
    1 包，經送台北市政府警察局刑事鑑識中心鑑驗結果，確檢
    出第二級毒品安非他命成分，此亦有該中心93年8 月24日北
    市鑑毒字第276 號鑑驗通知書1 份在卷足按，堪認被告前揭
    自白與事實相符，被告確有施用第一級毒品海洛因及連續施
    用第二級毒品安非他命犯行無訛。又被告前因施用第二級毒
    品安非他命案件，經本院以88年度毒聲字第814 號裁定送觀
    察、勒戒後，認無繼續施用毒品傾向，業由台灣士林地方法
    院檢察署檢察官於民國88年5 月19日以88年度偵字第4472號
    、第4473號、第4474號為不起訴處分，並於同日釋放。復因
    施用第二級毒品安非他命案件，經台灣台北地方法院以88年
    度毒聲字第2761號裁定送觀察、勒戒後，認有繼續施用毒品
    傾向，經該院以89年度毒聲字第1181號裁定送強制戒治，並
    由台灣台北地方法院檢察署檢察官於89年4 月26日以89年度
    毒偵緝字第138 號聲請簡易判決處刑，嗣經台灣台北地方法
    院以89年度北簡字第1287號判決處有期徒刑4 月，雖甲○○
    不服上訴，然經同法院於90年7 月20日以90年度簡上字第24
    2 號判決駁回確定，並於91年1 月9 日易科罰金執行完畢；
    至其所受之強制戒治處分，則經台灣台北地方法院以89年度
    毒聲字第3011號裁定停止戒治，並於90年2 月13日停止戒治
    出所，交付保護管束，並於90年5 月5 日保護管束期滿未經
    撤銷而視為強制戒治執行完畢。再因施用第二級毒品安非他
    命案件，經由台灣士林地方法院檢察署檢察官於92年6 月17
    日以92年度毒偵字第681 號提起公訴，業由本院於93年2 月
    27日以92年度易字第509 號判決處有期徒刑6 月，並於同年
    3 月10日確定，此有電腦查詢台灣士林地方法院檢察署檢察
    官88年度偵字第4472號、第4473號、第4474號不起訴處分書
    、台灣台北地方法院檢察署檢察官89年度毒偵緝字第138 號
    聲請簡易判決處刑書、台灣台北地方法院90年度簡上字第24
    2 號刑事判決、台灣士林地方法院檢察署檢察官92年度毒偵
    字第681 號起訴書、本院92年度易字第509 號刑事判決及台
    灣高等法院被告全國前案紀錄表各1 份在卷可考。從而，被
    告確有於強制戒治執行完畢後，5 年以內再犯毒品危害防制
    條例第10條第1 、2 項之施用第一、二級毒品犯行。故本件
    事證明確，被告犯行洵堪認定，應依法論科。
二、核被告所為，係犯毒品危害防制條例第10條第1 項之施用第
    一級毒品罪及同條第2 項之施用第二級毒品罪。被告因施用
    第二級毒品安非他命而持有第二級毒品安非他命之低度行為
    ，業為施用之高度行為所吸收，不另論罪。又按，想像競合
    犯、牽連犯或連續犯之裁判上一罪，倘遇有競合時，如行為
    人之數行為所犯數罪，具有連續關係，又有想像競合或牽連
    關係之重疊法律現象，則連續犯罪之一部，既與他罪競合或
    牽連，自應包括的先將全部之連續各行為論以一罪，再按想
    像競合或牽連犯之例，從一重處斷，不得以數罪併合處罰（
    最高法院93年度台上字第1691號判決參照）。被告先後多次
    施用安非他命之行為，時間緊接，所犯構成要件相同之罪名
    ，顯係出於概括犯意為之，為連續犯，應依刑法第56條之規
    定以一罪論，並加重其刑。又被告於93年5 月21日中午某時
    許曾有將安非他命、海洛因同時放置玻璃球內以燒烤之方式
    一起施用，此部分係以1 施用行為同時觸犯施用第一級、第
    二級毒品2 罪名，應依刑法第55條前段從一重之施用第一級
    毒品處斷。再者，被告有事實欄所載前科執行情形，其前因
    轉讓第二級毒品，經台灣高等法院以88年度上訴字第4544號
    判處有期徒刑7 月確定，並已於90年9 月12日執行完畢，又
    因施用第二級毒品案件，經台灣台北地方法院以90年度簡上
    字第242 號判處有期徒刑4 月確定，並已於91年1 月9 日易
    科罰金執行完畢，已如前述，並有電腦查詢台灣士林地方法
    院檢察署檢察官88年度偵字第4707號起訴書、台灣高等法院
    88年度上訴字第4544號刑事判決、台灣台北地方法院90年度
    簡上字第242 號刑事判決及台灣高等法院被告全國前案紀錄
    表各1 份附卷可查，其於受有期徒刑執行完畢後5 年之內，
    再犯本件有期徒刑以上之罪，係屬累犯，應依刑法第47條之
    規定加重其刑。爰審酌被告前因施用毒品案件，經送觀察勒
    戒及強制戒治，並經有期徒刑執行完畢，仍不知戒絕，復於
    前案之施用毒品案件經有期徒刑宣告後執行前，又觸犯本件
    犯行，一再戕害己身，顯示其定力不足、意志不堅、易受外
    界誘惑，原不宜寬縱，惟念其於本院審理中坦承犯行，頗有
    悔意，態度尚屬良好等一切情狀，量處如主文所示之刑，及
    定其應執行之刑。
三、扣案之第二級毒品安非他命1 包（毛重0.2 公克、淨重0.12
    公克、驗餘淨重0.11公克），係本件查獲供被告施用之毒品
    ，應依毒品危害防制條例第18條第1 項前段之規定宣告沒收
    銷燬之。至扣案之注射針筒1 支，據被告否認為其所有，且
    被告係以將海洛因及安非他命置於玻璃球內，以燒烤之方式
    ，施用第一級毒品海洛因及第二級毒品安非他命，已如前述
    ，故該注射針筒1 支既非被告所有，亦非被告供犯罪所用之
    物，復非違禁品，爰不予宣告沒收，附此敘明。
據上論斷，應依刑事訴訟法第273 條之1 第1 項、第299 條第1
項前段，毒品危害防制條例第10條第1 項、第2 項、第18條第1
項前段，刑法第11條、第55條前段、第56條、第47條，判決如主
文。
本案經檢察官鄭嘉欣到庭執行職務
中　　華　　民　　國　　94　　年　　2 　　月　　25　　日
                  刑事第六庭法　官  姜  麗  香
以上正本證明與原本無異。
如不服本判決，應於判決送達後10日內，向本院提出上訴狀。
                            書記官　陳　玉　珍
中　　華　　民　　國　　94　　年　　2 　　月　　25　　日
附錄本案論罪科刑法條全文：
毒品危害防制條例第10條
施用第一級毒品者，處6月以上5年以下有期徒刑。
施用第二級毒品者，處3年以下有期徒刑。
